【裁判字號】    90,毒抗,350
【裁判日期】    901120
【裁判案由】    觀察、勒戒
【裁判全文】
臺灣高等法院臺南分院刑事裁定             九十年度毒抗字第三五號      Ｃ
      抗  告  人  甲  ○  ○
右列抗告人因毒品危害防治條例案件，不服臺灣嘉義地方法院中華民國九十年九月二
十四日裁定（九十年度毒聲字第九五七號）提起抗告，本院裁定如左：
      主      文
抗告駁回。
      理      由
一、抗告意旨略以：抗告人從未涉足電動遊戲等不良場所，惟於九十年七月二十五日
    ，因友人開設之電玩遊樂場盛情之邀，抗告人才至店內聊天，當時店內煙霧瀰漫
    ，隨遇警方至該店臨檢。抗告人因前有勒戒記錄，故遭警方強行帶回採尿送驗。
    抗告人自觀察勒戒後，即從未再碰及安非他命等毒品，且專心家庭事業，有家人
    及公司資料為證。而警方訊問抗告人惡形惡狀，強採尿液作出陽性報告即推斷抗
    告人施用毒品，實屬草率，抗告人被控施用毒品犯行，實屬冤枉云云。
二、原裁定意旨以：抗告人甲○○前因施用毒品案件，經裁定送觀察、勒戒後，認無
    繼續施用毒品傾向，業經臺灣嘉義地方法院檢察署檢察官於八十七年十二月二十
    二日以八十七年度毒偵字第七五五五號不起訴處分確定，有臺灣嘉義地方法院檢
    察署刑案資料查註紀錄表在卷可稽。惟其竟仍不知悔改，復於九十年七月二十五
    日為警採尿前九十六小時內某時，在不詳地點施用第二級毒品安非他命，經警於
    九十年七月二十五日一時許採其尿液送驗後始悉上情。抗告人雖矢口否認上揭犯
    行，辯稱觀察勒戒後即未再吸食安非他命云云，惟查抗告人上開尿液經檢驗後呈
    安非他命陽性反應之事實，有嘉義市衛生局尿中中麻醉藥品委託檢驗報告書（原
    裁定誤載為長榮管理學院出具之陽性報告）附於警卷可稽，足認被告確有再犯毒
    品危害防制條例第十條第二項犯行，應送勒戒處所觀察、勒戒。
三、按犯毒品危害防制條例第十條施用第一級或第二級毒品之罪者，檢察官應先將被
    告送勒戒處所觀察、勒戒，其期間不得逾一月；經觀察、勒戒後，無繼續施用毒
    品傾向者，應由檢察官為不起訴之處分；依前開該規定為不起訴之處分後，五年
    內再犯第十條之罪者，仍應送觀察、勒戒，該條例第二十條第一項、第二項、第
    三項定有明文。
四、抗告意旨雖以警方強採抗告人尿液作出陽性報告以推斷抗告人施用毒品之犯行云
    云，指摘原裁定之不當。惟查，抗告人於九十年七月二十五日於嘉義市警局經採
    尿送嘉義市衛生局檢驗，其尿液檢體編號為Ｂ０７２５，抗告人並在尿液送驗姓
    名對照表上簽名暨按捺指印；而嘉義市衛生局為本件尿液檢驗時，亦確係就編號
    Ｂ０７２５之尿液檢體為檢驗，此有嘉義市警局刑警隊尿液送驗姓名對照表及嘉
    義市衛生局所出具之尿液檢驗報告書在卷（警卷第二至第三頁）可稽。核對抗告
    人採取尿液之編號與檢驗尿液時之檢體編號既相符，且又有抗告人簽名暨按捺指
    印於其上，而抗告人尿液經送驗結果，竟呈安非他命陽性反應，亦有前開嘉義市
    衛生局所出具之尿液檢驗報告書附卷可稽，是抗告意旨，指摘警方強採抗告人尿
    液作出陽性報告以推斷抗告人施用毒品之犯行一節，顯屬無端爭執，不足採信。
    另按於吸用煙毒或麻醉藥品者之旁，若非共處於密閉之狹小空間，並故意大量吸
    入該氣體，不致於尿液中代謝出煙毒反應，有法務部調查局八十二年十月一日（
    八二）陸（一）八二０九二七一二號函足參。據上，如非知情而故予吸用該氣體
    ，尿液檢驗當尚不致呈陽性反應，是抗告意旨以事發當時伊處於煙霧瀰漫之電動
    遊戲場等詞，據以抗告，亦屬卸責之詞，委無足採。
五、本件抗告人雖矢口否認上揭犯行，辯稱觀察勒戒後即未再吸食安非他命云云，惟
    其上開尿液經檢驗後呈安非他命陽性反應之事實，有嘉義市衛生局所出具之尿液
    檢驗報告書附卷可稽，足認被告確有再犯毒品危害防制條例第十條第二項之犯行
    。原裁定法院以抗告人施用第二級毒品安非他命之犯行事證明確，因依毒品危害
    防制條例第二十條第三項，觀察勒戒處分執行條例第三條第一項之規定，裁定令
    抗告人入勒戒處所施以觀察、勒戒處分。本院經核原裁定於法並無不合，抗告意
    旨，猶執前詞，否認施用第二級毒品，為無理由，應予駁回。
據上論斷，應依刑事訴訟法第四百十二條裁定如主文。
中    華    民    國      九十      年      十一      月      二十    日
                                  臺灣高等法院臺南分院刑事第五庭
                                      審判長法官  茆    臺    雲
                                            法官  董    武    全
                                            法官  李    文    福
右正本證明與原本無異。
不得再抗告。
                                      法院書記官  李    良    倩
中    華    民    國      九十      年      十一      月      二十一    日


司法院資訊處製作；財團法人民間司法改革基金會備份。
